【裁判字號】    97,訴,2805
【裁判日期】    970813
【裁判案由】    毒品危害防制條例
【裁判全文】
臺灣板橋地方法院刑事判決              97年度訴字第2694號
                                      97年度訴字第2805號
公  訴  人  臺灣板橋地方法院檢察署檢察官
被      告  甲○○
上列被告因違反毒品危害防制條例案件，經檢察官提起公訴（97
年度毒偵字第4263號）及追加起訴（97年度訴字第5310號），本
院依簡式審判程序判決如下：
    主  文
甲○○施用第一級毒品，累犯，處有期徒刑捌月；又施用第一級
毒品，累犯，處有期徒刑捌月。應執行有期徒刑壹年貳月。
    事  實
一、甲○○前因：
  (一)違反槍砲彈藥刀械管制條例案件，經本院以82年度易字第31
    67號判處有期徒刑4 月確定；另因違反肅清煙毒條例、麻醉
    藥品管理條例案件，經臺灣高等法院以82年度上訴字第3511
    號各判處有期徒刑4 年5 月、7 月確定，上開三罪嗣經法院
    裁定應執行有期徒刑5 年確定。復因違反肅清煙毒條例、麻
    醉藥品管理條例案件，經本院以82年度訴字第2745號各判處
    有期徒刑4 年5 月、7 月，應執行有期徒刑4 年8 月確定，
    並與前開有期徒刑5 年接續執行，於民國88年7 月31日假釋
    出監，迄於94年5 月18日期滿未經撤銷假釋，其未執行之刑
    以已執行論。
  (二)因施用毒品案件，經本院以94年度毒聲字第2225號裁定送觀
    察勒戒後，認有繼續施用毒品傾向，再經本院以95年度毒聲
    字第282 號裁定強制戒治，於95年12月15日執行完畢，並由
    臺灣板橋地方法院檢察署檢察官以95年度戒毒偵字第520 號
    為不起訴處分確定。
  (三)因施用第一級毒品、持有第一級毒品案件，經本院以96年度
    簡字第3635號各判處有期徒刑6 月、4 月，各減為有期徒刑
    3 月、2 月，應執行有期徒刑5 月確定，已於97年5 月1 日
    易科罰金執行完畢。
二、詎甲○○仍不知悔改，於上開強制戒治執行完畢後5 年內，
    分別實行下列行為：
  (一)基於施用第一級毒品之犯意，於97年1 月26日為警採尿前回
    溯26小時內某時（不包括其為警逮捕後人身自由受拘束期間
    ），在不詳處所，以將海洛因置於注射針筒施打手臂靜脈之
    方法，施用第一級毒品海洛因。嗣甲○○因另案遭通緝，為
    警於97年1 月26日10時40分許，在臺北縣三重市○○街74號
    前查獲，經警採集其尿液檢體送驗結果，呈鴉片類陽性反應
    ，始悉上情。
  (二)基於施用第一級毒品之犯意，於97年5 月8 日16時30分許，
    在臺北縣三重市○○路○ 段與中寮街口附近之「九龍大飯店
    」510 號房內，以將海洛因置於注射針筒施打手臂靜脈之方
    法，施用第一級毒品海洛因。嗣為警於97年5 月8 日18時30
    分許，在臺北縣三重市○○路○ 段147 號前，經甲○○同意
    執行採尿送驗結果，呈鴉片類陽性反應，始悉上情。
三、案經臺北縣政府警察局三重分局報請臺灣板橋地方法院檢察
    署檢察官偵查起訴及追加起訴。本院於準備程序進行中，被
    告就被訴事實為有罪之陳述，經告知被告簡式審判程序之旨
    ，並聽取當事人之意見後，裁定由受命法官獨任進行簡式審
    判程序。
    理  由
一、上揭事實，均據被告甲○○於本院審理時坦承不諱，且被告
    先後二次經警採尿送驗結果，均呈鴉片類陽性反應，此有臺
    北縣政府警察局三重分局查獲毒品案件被移送者姓名代碼對
    照表、勘察採證同意書、臺灣檢驗科技股份有限公司97年2
    月13日、同年5 月29日濫用藥物檢驗報告各1 份附卷可稽。
    查海洛因經注射或吸入人體後，約80% 於24小時內自尿中排
    出，一般而言，尿液中能否驗出嗎啡陽性反應與其投與量、
    投與途徑、採尿時間、個人體質及檢測方法之靈敏度有關，
    國外曾有文獻報導注射6 毫克之海洛因鹽酸鹽，其代謝物嗎
    啡之平均可檢出時限約為26小時，業經行政院衛生署藥物食
    品檢驗局以81年9 月8 日（81）藥檢壹字第8114885 號函述
    綦詳，為本院承辦毒品案件職務上所已知。被告上開採尿送
    驗結果，既均呈鴉片類陽性反應，足以擔保其自白與事實相
    符。至於上揭事實欄第二項(一)所示被告施用海洛因之確切時
    間，雖因其不復記憶而無從查悉，惟依上揭說明，堪認係於
    97年1 月26日為警採尿前回溯26小時內某時（不包括其為警
    逮捕後人身自由受拘束期間）施用者無疑。此外，被告曾受
    如上揭事實欄第一項(二)所示之強制戒治執行完畢，有臺灣高
    等法院被告前案紀錄表可考，其於受強制戒治之執行完畢後
    5 年內，再犯本案施用毒品罪，自應依法訴追處罰。綜上所
    述，本案事證明證，被告犯行堪予認定。
二、查海洛因係屬毒品危害防制條例所定之第一級毒品。是核被
    告所為，係犯毒品危害防制條例第10條第1 項之施用第一級
    毒品罪二罪。其持有第一級毒品海洛因之低度行為，為施用
    之高度行為所吸收，均不另論罪。所犯上開二罪，犯意各別
    ，行為互殊，應予分論併罰。又被告曾受如上揭事實欄第一
    項(一)、(三)所示之有期徒刑執行完畢，有臺灣高等法院被告前
    案紀錄表可稽，其於受上揭事實欄第一項(一)所示之有期徒刑
    執行完畢後，5 年以內故意再犯上揭事實欄第二項(一)所示之
    罪；於受上揭事實欄第一項(一)、(三)所示之有期徒刑執行完畢
    後，5 年以內故意再犯上揭事實欄第二項(二)所示之罪，均為
    累犯，應依刑法第47條第1 項加重其刑。爰審酌被告前因施
    用毒品，曾受強制戒治之執行完畢，獲有不起訴處分之寬典
    ，仍不思戒斷惡習，再次漠視法令而犯本案，非但戕害健康
    ，對於社會風氣、治安亦潛有相當危害，惟念其施用毒品所
    生惡害，實以自戕身心健康為主，對於他人生命、身體、財
    產等法益，尚無重大明顯之實害，且於本院審理時坦承犯行
    ，態度尚佳等一切情狀，分別量處如主文所示之刑，並定其
    應執行刑，以示懲儆。
據上論斷，應依刑事訴訟法第273 條之1 第1 項、第299 條第1
項前段，毒品危害防制條例第10條第1 項，刑法第11條前段、第
47條第1 項、第51條第5 款，判決如主文。
本案經檢察官謝岳龍到庭執行職務。
中    華    民    國    97    年    8     月    13    日
                  刑事第十五庭  法  官  朱嘉川
以上正本證明與原本無異。
如不服本判決，應於送達後10日內向本院提出上訴狀（應敘述具
體理由，並附繕本）。
                                書記官  陳聖儒
中    華    民    國    97    年    8     月    18    日
附錄本案論罪科刑法條全文：
毒品危害防制條例第10條：
施用第一級毒品者，處6 月以上5 年以下有期徒刑。
施用第二級毒品者，處3 年以下有期徒刑。


司法院資訊處製作；財團法人民間司法改革基金會備份。
